臺灣臺南地方法院臺南簡易庭民事判決
110年度南簡字第940號
原      告  凱基商業銀行股份有限公司


法定代理人  魏寶生

訴訟代理人  潘俐君
            蔡佳和
            張月瑜
送達代收人  柯宏賢
被      告  謝明益
上列當事人間請求給付借款事件，本院於民國110年9月23日言詞
辯論終結，判決如下：
    主      文
被告應給付原告新臺幣貳拾陸萬肆仟零玖拾陸元，及其中新臺幣
貳拾伍萬玖仟玖佰陸拾參元自民國110年1月13日起至清償日止，
按週年利率百分之15計算之利息。
訴訟費用新臺幣貳仟捌佰柒拾元由被告負擔。
本判決得假執行。
    事實及理由
一、原告起訴主張：被告於民國103年1月22日與原告（變更前為
    萬泰商業銀行股份有限公司）訂立小額循環信用貸款契約，
    約定以GEORGE&MARY現金卡為工具循環使用。詎被告自110年
    1月12日起未依約繳納本息，屢經催討，均置之不理，依前
    開契約第11條之規定，已喪失期限利益，全部債務視為到期
    ，共積欠本金新臺幣（下同）259,963元、已計未收利息3,7
    33元及帳務管理費用400元。又被告依上開契約書第7條及銀
    行法第47條之1之規定，就前述本金部分，應給付自110年1
    月13日起至清償日止，按週年利率百分之15計算之利息。爰
    依消費借貸之法律關係提起本件訴訟，並聲明求為判決如主
    文第1項所示。
二、被告則以：我確實有欠這些錢，因為疫情關係，工作不順利
    ，我還要照顧家人、女朋友，我的收入入不敷出，目前無法
    處理這些欠款；我在6月間有聲請更生，但目前尚未裁定，
    希望等更生結果等語，資為抗辯。
三、得心證之理由： 
（一）原告前開主張之事實，業據提出小額循環信用貸款契約、
      條款變更約定書、交易紀錄一覽表及股份有限公司變更登
      記表為憑，核與所述情節相符，且為被告所不爭執，堪信
      原告主張為真實。 
（二）被告雖稱已向本院聲請更生，但本院尚未裁定云云；惟依
      消費者債務清理條例第48條第2項規定「法院裁定開始更
      生程序後，對於債務人不得開始或繼續訴訟及強制執行程
      序。但有擔保或有優先權之債權，不在此限」之反面解釋
      ，於裁定開始更生前，並無限制債權人不得開始或繼續訴
      訟，故被告上揭抗辯，並不足採。至被告另辯稱其入不敷
      出，目前無法清償債務云云，並非得拒絕給付之法律上理
      由，亦難憑採。 
（三）從而，原告本於消費借貸之法律關係，請求被告給付如主
      文第1項所示之金額及利息，為有理由，應予准許。
四、按訴訟費用，由敗訴之當事人負擔；而法院為終局判決時，
    應依職權為訴訟費用之裁判，民事訴訟法第78條及第87條第
    1項分別定有明文。經核本件訴訟費用額為2,870元（即第一
    審裁判費），而原告之請求為有理由，爰依上開規定確定被
    告應負擔之訴訟費用如主文第2項所示。
五、本件係就民事訴訟法第427條規定之簡易訴訟事件所為被告
    敗訴之判決，依同法第436條第2項準用第389條第1項第3款
    規定，應依職權宣告假執行。
六、據上論結，原告之訴為有理由，依民事訴訟法第436條第2項
    、第78條、第87條第1項、第389條第1項第3款，判決如主文
    。
中　　華　　民　　國　　110 　年　　10　　月　　7 　　日
                          臺灣臺南地方法院臺南簡易庭
                                法  官  王 獻 楠
上為正本係照原本作成。
如不服本判決，應於送達後20日內，向本院提出上訴狀並表明上
訴理由，如於本判決宣示後送達前提起上訴者，應於判決送達後
20日內補提上訴理由書（須附繕本），如委任律師提起上訴者，
應一併繳納上訴審裁判費。
中　　華　　民　　國　　110 　年　　10　　月　　7 　　日
                                書記官  蕭 雅 文